# 请教陈版：关于相关联的交易(linked transaction)其会计处理

提问人：扁扁的土豆 时间：2013-05-16 10:37:01
客户于 2012 年初投资于一支上市公司的股票A，并根据持有意图已确认该投资为可供出售金融资产。该股票A的价格发生严重性下跌，且下跌时间较长。客户在签订股票购买协议的同时签订回购协议：根据国际会计准则，如有下列一種或多種情況，應將多項安排按單一交易處理： (a) 多項安排係同時簽訂或相互影響。 (b) 多項安排形成單一交易旨在達成某一整體商業效果。 (c) 一項安排之發生取決於至少另一項安排之發生。 (d) 一項安排本身不具經濟合理性，但如與其他安排一起考量即具經濟合理性。
若作为一个单一交易，在会计处理上如何确认回购协议？

回答人：chenyiwei
类似问题在本版面上应有过讨论，即在可供出售权益工具投资已经出现“市价严重或非暂时性下跌”这一表明减值的客观证据的情况下，由于此前签订的回购协议（相当于原卖方提供的价值保证）可能不会事实上发生损失的情况。你可以在本版面上搜索一下类似问题的讨论。